【裁判字號】    97,上易,344
【裁判日期】    970627
【裁判案由】    竊盜
【裁判全文】
臺灣高等法院高雄分院刑事判決         97年度上易字第344號
上  訴  人
即  被  告  乙○○
                    （現於台灣高雄戒治所戒治中）
上列上訴人因竊盜案件，不服臺灣高雄地方法院96年度易字第32
37號中華民國97年2 月29日第一審判決（起訴案號：臺灣高雄地
方法院檢察署96年度偵字第18130 號），提起上訴，本院判決如
下：
    主  文
上訴駁回。
    事  實
一、乙○○前因違反著作權法案件，經臺灣高雄地方法院以89年
    度訴字第1859號判處有期徒刑1 年2 月確定，甫於民國93年
    （原判決誤載為95年）11月15日執行完畢。詎仍不知悔改，
    與陳柏霖（業經原審院另為判決有期徒刑8 月）、梁慶傑（
    業經原審另為免訴判決）共同基於意圖為自己不法所有之犯
    意聯絡，於96年6 月20日7 時至8 時許，由乙○○先行翻越
    高雄縣大寮鄉○○路88巷46號「峰鍏企業有限公司」資源回
    收場（下稱「峰鍏公司」）圍牆之牆垣進入該公司，再開啟
    大門讓陳柏霖、梁慶傑2 人進入該回收場內，竊取廢五金5
    公噸，並僱用不知情之不詳姓名成年男子負責操作單臂吊車
    、不知情之朱英祿駕駛車號410-HA號聯結車，由該不詳姓名
    之成年男子以吊臂將竊得之廢五金吊至前開聯結車上，乙○
    ○、陳柏霖、梁慶傑則在一旁協助搬運廢五金，以此方式共
    同行竊廢五金得手後，再指示不知情之朱英祿駕駛上揭聯結
    車搭載乙○○及竊得之廢五金、陳柏霖駕駛車號5423-MB 號
    自小客車搭載梁慶傑，共同前往高雄市鼓山區○○○路與青
    海路口之資源回收場欲變賣，嗣於同日17時許，尚未賣出之
    際，即在鼓山3 路與青海路口為警查獲，並扣得竊得之廢五
    金5 公噸（已發還「峰鍏公司」股東甲○○領回）。
二、案經高雄市政府警察局鼓山分局報請臺灣高雄地方法院檢察
    署檢察官偵查起訴。
    理  由
一、證據能力部分；
（一）按被告以外之人（包括證人、鑑定人、告訴人、被害人及
      共同被告等）於審判外之陳述雖不符刑事訴訟法第159 條
      之1 至之4 等4 條之規定，而經當事人於審判程序同意作
      為證據，法院審酌該言詞陳述或書面陳述作成時之情況，
      認為適當者，亦得為證據；當事人、代理人或辯護人於法
      院調查證據時，知有刑事訴訟法第159 條第1 項不得為證
      據之情形，而未於言詞辯論終結前聲明異議者，視為有前
      項之同意，同法第159 條之5 定有明文。本件證人朱英祿
      、告訴人甲○○、共同被告陳柏霖、梁慶傑於警詢所為之
      陳述，其性質雖屬傳聞證據，且查無符合同法第159 條之
      1 至之4 等前4 條之情形，惟經檢察官及被告同意作為證
      據，本院審酌上開筆錄作成時，並無不當取供之情形，認
      為以之作為本案之證據亦屬適當，是其等於警詢中之證言
      自具有證據能力。
（二）又卷附高雄市政府警察局鼓山分局搜索扣押筆錄、扣押物
      品目錄表、扣押物品收據各1 份等資料，雖均屬被告以外
      之人於審判外之書面陳述，其性質雖屬傳聞證據，且查無
      符合同法第159 條之1 至之4 等前4 條之情形，檢察官及
      被告同意作為證據，本院審酌該等書面陳述作成之情形均
      屬正常，並無任何違反法定程序或不當之情形，且與待證
      事實有關聯性，認適當作為證據，依刑事訴訟法第159 條
      之5 第1 項規定，上開書面陳述均具有證據能力。
二、訊據上訴人即被告乙○○（下稱被告）固坦承於前揭時、地
    ，侵入「峰鍏公司」之回收場內，竊取廢五金5 公噸，並僱
    用不知情之不詳姓名成年男子負責操作單臂吊車、不知情之
    朱英祿駕駛車號410-HA號聯結車，由該不詳姓名之成年男子
    以吊臂將竊得之廢五金吊至前開聯結車之事實不諱；惟矢口
    否認有結夥3 人竊盜犯行，亦否認有以翻牆方式進入，辯稱
    ：當日下手竊取之人僅有被告1 人，同案被告陳柏霖、梁慶
    傑並未與其共同行竊，而當時峰鍏公司的門沒鎖，被告是推
    門進入該公司云云。經查，被告乙○○於96年6 月20日7 時
    至8 時許，與梁慶傑、陳柏霖共同至「峰鍏公司」，竊取該
    回收場內之廢五金5 公噸，並僱用不知情之不詳姓名成年男
    子負責操作單臂吊車、不知情之朱英祿駕駛車號410-HA號聯
    結車，由該不詳姓名之成年男子以吊臂將竊得之廢五金吊至
    前開聯結車上，乙○○與陳柏霖、梁慶傑則在一旁協助搬運
    廢五金，以此方式共同行竊廢五金得手後，再指示不知情之
    朱英祿駕駛上開聯結車搭載乙○○及竊得之廢五金、陳柏霖
    駕駛車號5423-MB 號自小客車搭載梁慶傑，共同前往高雄市
    鼓山區○○○路與青海路口之資源回收場欲變賣，嗣於同日
    17時許，尚未賣出之際，即在鼓山三路與青海路口為警查獲
    ，並扣得竊得之廢五金5 公噸等情，業據證人朱英祿、甲○
    ○於96年6 月20日警詢中陳述明確（見警卷第18至21頁、第
    22至24頁）；此外，並有搜索扣押筆錄、扣押物品目錄表、
    扣押物品收據、現場照片12張、被害人「峰鍏公司」之股東
    甲○○簽立之贓物認領保管單（見警卷第34頁至44頁）在卷
    可稽。被告雖以上開情詞置辯，然被告係與同案被告陳柏霖
    、梁慶傑共犯之事實，業據同案被告陳柏霖於警詢中明確供
    述：其於96年6 月20日時遇見乙○○及梁慶傑2 人，一同聊
    天時由乙○○提議要其明日跟他前往廢物金場幫他搬運廢五
    金，後約早上8 時許，其就駕車載乙○○而梁慶傑自行騎機
    車前往該廢五金回收廠內竊取廢五金，現場乙○○負責指揮
    指揮竊取何物，其第一次參與乙○○及梁慶傑的竊盜行為，
    本次尚未銷贓完畢，所以還沒有分得款項，但是乙○○作案
    前有言明要我幫忙，等事後會分工錢給我等語（見警卷第15
    至16頁）；同案被告梁慶傑於警詢中供稱：乙○○事先請其
    與陳柏霖去幫忙搬運廢鐵，稱出售後會給渠等工錢，且至現
    場時由乙○○打開資源回收廠鐵門，並指定要掉那一塊廢鐵
    ，要渠等幫忙拉鋼索讓吊車司機吊到砂石車上等語（見警卷
    第11至12頁）足認被告乙○○與陳柏霖、梁慶傑3 人間，就
    本件竊盜犯行，有犯意聯絡及行為分擔。另參以同案被告陳
    柏霖、梁慶傑原審審理中對本件加重竊盜犯行均坦承不諱，
    且均一致明確供稱：係96年6 月20日上午4 點多，陳柏霖駕
    車經過高雄縣大寮鄉朋友家門口，遇到乙○○及梁慶傑，由
    乙○○提議去資源回收場偷東西，其說吊車及司機都已經聯
    絡好了，叫渠等去幫忙，事後會分渠等錢，渠等知道那些東
    西不是乙○○的，96年6 月20日早上8 點，由陳柏霖開車載
    乙○○，梁慶傑自己騎車到現場後，由乙○○下車爬牆進去
    將門打開，等15分鐘後乙○○聯繫的吊車及聯結車到現場後
    ，由乙○○指揮要吊哪些東西，陳柏霖我負責將吊車的掛勾
    勾住那些要吊的東西，梁慶傑負責將東西從掛勾上解下來。
    是乙○○爬牆進去後將大門打開，然後渠等們就能進去，乙
    ○○有說將偷得的廢五金賣掉後會分錢給渠等，請渠等幫忙
    ，因為被查獲，所以沒有賣掉，還沒有分到錢等語甚詳（見
    原審卷第101 至102 頁。以上同案被告陳柏霖、梁慶傑於原
    審審理中向法官所為供述，仍有證據能力，有最高法院95年
    度台上字第6675號判決可參；且被告於原審已捨棄詰問權，
    詳原審卷第174 頁、第175 頁）。再佐以被告並未經營資源
    回收場，卻突然邀約同案被告陳柏霖、梁慶傑2 人至他人之
    資源回收場搬運廢鐵，衡情同案被告陳柏霖、梁慶傑2 人對
    被告擅自竊取他人物品之舉，實難諉為不知，故被告上開辯
    解係事後卸責之詞，委無足採。綜上所述，本件事證明確，
    被告上開加重竊盜之犯行洵堪認定，應依法論科。
二、按刑法第321 條第1 項第4 款所稱之結夥犯，係指實施竊盜
    之共犯確有3 人以上，且3 人均有犯意及責任能力。核被告
    乙○○（原判決誤載為陳柏霖，應予更正）結夥3 人以上，
    踰越牆垣所為，係犯刑法第321 條第1 項第2 款、第4 款之
    結夥三人踰越牆垣竊盜罪。又被告與同案被告陳柏霖、梁慶
    傑就上開竊盜之犯行，有犯意聯絡及行為分擔，應論以共同
    正犯。又被告前因違反著作權法案件，經臺灣高雄地方法院
    以89年度訴字第1859號判處有期徒刑1 年2 月確定，於95年
    11月15日執行完畢，有臺灣高等法院前案紀錄表1 份在卷可
    佐，其於有期徒刑執行完畢後，5 年內再故意犯本件有期徒
    刑以上之罪，為累犯，應刑法第47條第1 項規定加重其刑。
三、原審以被告罪證明確，因而適用刑法第28條、第321 條第1
    項第2 款、第4 款、第47條第1 項規定，並審酌被告前有違
    反著作權法前科，又其年輕力壯，不思以己力獲取所需，意
    圖不勞而獲，恣意竊取他人財物，漠視他人財產法益，影響
    社會治安，並審酌本件竊盜案件係由被告乙○○一手策劃，
    再邀約同案被告陳柏霖、梁慶傑共同參與，及其犯罪後之態
    度等一切情狀，量處有期徒刑1 年，其認事用法，核無不合
    ，量刑亦屬允當。被告上訴意旨以其僅係1 人犯普通竊盜之
    行為，而否認有結夥3 人以上、踰越牆垣之加重竊盜行為，
    而指摘原判決不當，為無理由，應予駁回。
據上論斷，應依刑事訴訟法第368 條，判決如主文。
本案經檢察官彭南雄到庭執行職務。
中    華    民    國    97    年    6     月    27    日
                    刑事第六庭    審判長法  官  邱永貴
                                        法  官  吳進寶
                                        法  官  張盛喜
以上正本證明與原本無異。
不得上訴。
中    華    民    國    97    年    6     月    27    日
                                        書記官  鄭翠芬
附錄本案論罪科刑法條：
中華民國刑法第321 條
犯竊盜罪而有左列情形之一者，處6 月以上、5 年以下有期徒刑
：
一、於夜間侵入住宅或有人居住之建築物、船艦或隱匿其內而犯
    之者。
二、毀越門扇、牆垣或其他安全設備而犯之者。
三、攜帶兇器而犯之者。
四、結夥3 人以上而犯之者。
五、乘火災、水災或其他災害之際而犯之者。
六、在車站或埠頭而犯之者。
前項之未遂犯罰之。


司法院資訊處製作；財團法人民間司法改革基金會備份。
